最高法院刑事判決　　　　　　　　　 111年度台上字第2541號
上　訴　人　廖英智


選任辯護人　許乃丹律師
上列上訴人因傷害案件，不服臺灣高等法院臺南分院中華民國11
1年2月24日第二審判決（110年度上訴字第226號，起訴案號：臺
灣嘉義地方檢察署109 年度偵字第3608號），提起上訴，本院判
決如下：
    主  文
上訴駁回。
    理  由
一、按刑事訴訟法第377 條規定，上訴於第三審法院，非以判決
    違背法令為理由，不得為之。是提起第三審上訴，應以原判
    決違背法令為理由，係屬法定要件。如果上訴理由書狀並未
    依據卷內訴訟資料，具體指摘原判決不適用何種法則或如何
    適用不當，或所指摘原判決違法情事，顯與法律規定得為第
    三審上訴理由之違法情形，不相適合時，均應認其上訴為違
    背法律上之程式，予以駁回。
二、本件原審經審理結果，認定上訴人廖英智有如原判決事實欄
    一所載之犯行明確，因而撤銷第一審關於傷害罪部分之科刑
    判決，改判仍論處上訴人犯傷害罪刑。已詳敘其調查、取捨
    證據之結果及憑以認定犯罪事實之心證理由。並就上訴人否
    認前述犯行之供詞及所辯各語認非可採，予以論述及指駁。
三、量刑輕重，屬裁判之法院得依職權裁量之事項，苟其量刑已
    以行為人之責任為基礎，斟酌刑法第57條各款所列情狀，在
    法定刑度內，酌量科刑，而無違反公平、比例及罪刑相當原
    則，致明顯輕重失衡情形，即不得指為違法。本件原判決已
    以行為人之責任為基礎，具體審酌刑法第57條各款科刑等相
    關一切情狀，依卷存事證就上訴人犯罪情節及行為人屬性等
    事由，在罪責原則下適正行使其刑罰之裁量權，所量定之刑
    ，客觀上未逾越法定刑度，無悖於前述量刑原則，難認有逾
    越法律規定範圍，或濫用裁量權限之情事。況諭知緩刑與否
    ，法院本有權斟酌決定，且未為緩刑宣告，本無說明理由之
    必要。原審審理結果，依案內事證及法律規定，認上訴人尚
    無暫不執行其宣告刑為適當之情形，未予宣告緩刑，乃考量
    刑罰目的及行為人與行為之所有情況，基於一般預防功能與
    再社會化作用等因素所為綜合評價，為其刑罰裁量權之適法
    行使。縱未逐一論述此部分衡酌判斷之全部細節，於結果並
    無影響。即令原判決載敘該審酌之理由，兼有敘論上訴人犯
    後態度之描述，難認至當，但其綜合相關事證及法律規定「
    以暫不執行為適當」之要件與立法目的，為整體判斷，而未
    為緩刑之宣告，客觀上並無濫用裁量權之情事。自不得僅以
    其未列載所審酌之全部細節或執判決書部分文字用語，指摘
    原判決未諭知緩刑為違法。上訴意旨從中擷取部分量刑事由
    ，任意為有利自己之主張，泛言其案發時因得知被害人結交
    新歡，理智及情緒失控，始為本件犯行，案發後已持續就診
    ，並無再犯之虞，指摘原判決未審酌有利上訴人之量刑事由
    ，且未詳細說明不予諭知緩刑之原因，有理由欠備、違反罪
    刑相當及比例原則之違法，並非適法之第三審上訴理由。又
    不同具體個案之行為人犯行情節或個人量刑事由各異，無從
    比附援引其他案件行為人是否併諭知緩刑之情形，指摘本件
    量刑或未為緩刑宣告為違法。上訴意旨就該刑罰裁量權之適
    法行使，執其他相異案件之量刑情形任意爭執，漫事指摘原
    判決未併宣告緩刑，有不適用法則之違法，亦非合法上訴第
    三審之理由。
四、綜合前旨及其他上訴意旨仍置原判決所為明白論斷於不顧，
    對於事實審法院之職權行使，徒以自己之說詞，任意指為違
    法，要與法律規定得為第三審上訴理由之違法情形，不相適
    合。本件上訴違背法律上程式，應予駁回。
據上論結，應依刑事訴訟法第395條前段，判決如主文。
中    華    民    國   111    年    5     月    11    日
                  刑事第八庭審判長法  官  何  菁  莪  
                                  法  官  何  信  慶  
                                  法  官  劉  興  浪  
                                  法  官  高  玉  舜  
                                  法  官  朱  瑞  娟  
本件正本證明與原本無異
                                  書記官
中    華    民    國   111    年    5     月    18    日